臺灣士林地方法院小額民事判決
                                    110年度湖小字第721號
原      告  陳小玲  

訴訟代理人  陳愛玲  
            許景翔律師
被      告  王志剛  

訴訟代理人  林鳳秋律師
複  代理人  吳佳勳  
訴訟代理人  王志強  
被      告  吳全福  
上列當事人間請求損害賠償事件，本院於民國111年3月9日言詞
辯論終結，判決如下：
    主  文
原告之訴駁回。
訴訟費用新臺幣壹仟元由原告負擔。
    事實及理由
一、原告主張：原告為門牌號碼臺北市○○區○○街000巷0弄00號5
    樓房屋（下稱系爭5樓房屋）之住戶，被告王志剛則為門牌
    號碼臺北市○○區○○街000巷0弄00號4樓房屋（下稱系爭4樓房
    屋）之住戶。王志剛前於民國108年12月間，以系爭5樓房屋
    冷水管（下稱系爭冷水管）破裂致系爭4樓房屋主臥室天花
    板漏水為由，委請被告吳全福修繕，原告並按照王志剛要求
    ，給付王志剛新臺幣（下同）1萬5,000元漏水費用。然王志
    剛於民國109年8月下旬，再以系爭4樓房屋同一處仍有漏水
    問題，要求原告處理，原告要王志剛先找吳全福處理，王志
    剛及吳全福（下合稱被告2人）竟在未告知原告下，逕行自1
    09年8月25日起至109年9月5日止（下稱系爭期間）截斷冷水
    管水源，造成原告無冷水可用，致原告於系爭期間無法用水
    ，居住安寧之人格法益受侵害，而受有精神上相當之痛苦，
    被告2人應連帶賠償原告精神慰撫金6萬元等語。爰依民法第
    184條第1項前段、第185條第1項前段、第195條第1項規定，
    求為命被告2人連帶給付6萬元及自起訴狀繕本送達翌日起算
    之法定遲延利息之判決。
二、被告王志剛則以：因系爭5樓冷水管破裂造成系爭4樓房屋自
    109年8月22日起開始漏水，伊經原告同意始委請吳全福修繕
    完畢，並墊付修繕費用，因原告嗣未給付修繕費用，伊在另
    案已訴請原告給付修繕費用，經本院109年度湖小字第1787
    號判決（下稱前案判決）命原告應給付被告修繕費用，判決
    既已審認本件修復方式為合理，依爭點效理論，原告自不得
    再以修復未經同意及無水可用請求伊賠償。又漏水既係由原
    告所造成，且伊經原告同意後，全權委請吳全福依其水電專
    業修繕，合理修繕期間內縱有造成原告不便，亦應由原告承
    擔，伊並無不法性等語，資為抗辯，並聲明：駁回原告之訴
    。
三、被告吳全福則以：王志剛聘請伊於109年8月25日至系爭4樓
    房屋修繕漏水，伊從系爭4樓房屋主臥室天花板打開水泥，
    發現系爭冷水管破裂漏水，因尚未發現漏水點，才先截斷水
    源避免繼續漏水。因伊於同年月26日有其他工程而未去系爭
    4樓房屋修繕，然伊於同年月27日即修繕完畢。又伊修復系
    爭冷水管期間，系爭5樓房屋尚有其他浴室可以使用等語，
    資為抗辯，並聲明：駁回原告之訴。
四、本院之判斷：
（一）按學說上所謂之爭點效，係指法院於確定判決理由中，就
      訴訟標的以外當事人所主張之重要爭點，本於當事人辯論
      之結果已為判斷時，除有顯然違背法令，或當事人已提出
      新訴訟資料足以推翻原判斷之情形外，於同一當事人間就
      與該重要爭點有關所提起之他訴訟，不得再為相反之主張
      ，法院亦不得作相反之判斷，以符民事訴訟法上之誠信原
      則而言（最高法院99年度台上字第1717號判決要旨參照）
      。依上開說明，爭點效理論僅於同一當事人間，始有適用
      之餘地。王志剛固辯稱：前案判決已審認本件修復方式為
      合理，依爭點效理論，原告自不得再以修復未經同意及無
      水可用請求被告賠償云云。惟查，前案原告係訴外人王馮
      蓮英以其支付系爭冷水管之修繕費用，依不當得利法律關
      係向前案被告即訴外人陳梅玲提起請求給付修繕費用訴訟
      等情，有前案判決在卷可稽（見本院卷第39至42頁），並
      經本院調取前案電子卷證查核屬實（見本院卷後附證件存
      置袋），核與本案之當事人不同，故而不論前案是否已就
      與本案相關之重要爭點為實質判斷，揆諸前揭判決意旨，
      均無適用爭點效之餘地。
（二）經查，原告雖主張被告2人竟在未告知原告下，即截斷系
      爭冷水管水源，造成原告無冷水可用云云，惟原告於起訴
      狀中陳稱：王志剛於109年8月下旬，以同樣主臥室同一位
      置點漏水處問題找伊處理，伊請王志剛先找原先其聘請的
      吳全福處理等語，有起訴狀在卷可查（本院卷第10頁）；
      原告於審理中亦自陳：今天會找吳全福是因為他有保固，
      第一次修繕他說有保固，所以我們才請王志剛找被告吳全
      福來看等語（本院卷第10、118頁），可見王志剛確有於
      吳全福修繕前，告知原告系爭4樓房屋主臥室天花板有漏
      水之情形，而原告亦同意王志剛委由吳全福修繕。茲有疑
      問者，僅在於究竟修繕是否導致停水，又如有停水，其期
      間多長？原告雖主張：被告2人刻意截斷系爭冷水管水源
      並拖延修繕，致系爭5樓房屋自109年8月25日起至同年9月
      5日止均無水可用云云，並傳喚證人即原告姐姐陳愛玲為
      證，然被告2人均辯稱修復期間為109年8月25日同年月27
      日等語，衡情，如有數日無法用水之情形，當會主動向被
      告2人催促修繕，或委請其他水電人員先恢復供水以為救
      濟，本件原告雖主張有長達12日無法用水之情形，然原告
      未提出在109年8月27日以後有再向被告2人反應仍無水可
      用之紀錄。復以，吳全福既為原告要求王志剛委請修繕之
      水電人員，吳全福就發現系爭4樓房屋漏水原因，以及系
      爭冷水管破損之修復，自應係本諸其專業施作及協調自身
      工作時間而為，依卷內事證，無從認定吳全福有刻意截斷
      系爭冷水管水源並拖延修繕之情形，是被告2人均辯稱修
      復期間約3日，應堪採信。從而，本件既經原告同意而進
      行漏水修繕後，因修復必要而有約3日之短暫停止供水，
      可認符合社會情理而不具不法性，縱使原告因系爭冷水管
      修繕期間有無法用水之不便，亦與侵權行為之要件不合。
      原告主張其居住安寧之人格法益受侵害，被告2人應連帶
      負侵權行為損害賠償云云，即非可採。
五、綜上，原告依民法第184條第1項前段、第185條第1項前段、
    第195條第1項規定，請求被告2人連帶給付6萬元，及自起訴
    狀繕本送達翌日起至清償日止，按週年利率5%計算之利息，
    為無理由，應予駁回。
六、本件事證已臻明確，兩造其餘攻擊防禦方法及證據，經審酌
    後，認對於判決結果均無影響，爰不一一論述，併此敘明。
七、訴訟費用負擔之依據：民事訴訟法第78條。
中　　華　　民　　國　　111 　年　　3 　　月　　24　　日
                  內湖簡易庭法  官  鄭欣怡
以上正本係照原本作成。
如不服本判決，應於送達後20日內，向本院提出上訴狀並應記載
上訴理由，表明關於原判決所違背之法令及其具體內容與依訴訟
資料可認為原判決有違背法令之具體事實，如於本判決宣示後送
達前提起上訴者，應於判決送達後20日內補提上訴理由書(須附
繕本)。
中　　華　　民　　國　　111 　年　　3 　　月　　24　　日
                            書記官  王盈淳